臺灣高雄地方法院刑事判決　　　　　　　94年度訴字第2487號
公　訴　人　臺灣高雄地方法院檢察署檢察官
被　　　告　乙○○
上列被告因違反毒品危害防制條例案件，經檢察官提起公訴（94
年度毒偵字第4097號），本院以簡式審判程序判決如下：
    主  文
乙○○施用第一級毒品，累犯，處有期徒刑壹年貳月；針筒壹支
沒收。
    事　實
一、乙○○前於民國（下同）89年間因施用毒品案件，經本院以
    89年度毒聲字第1628號裁定送強制戒治，於91年11月1 日期
    滿執行完畢；於92年2 月間又因違反毒品危害防制條例之施
    用毒品犯行，經本院判處有期徒刑7 月確定，並於93年9 月
    4 日執行完畢，詎仍不知悔改，竟於上開強制戒治及有期徒
    刑分別執行完畢後5 年內，仍基於施用第一級毒品海洛因之
    犯意，於94年4 月13日上午10時許，在高雄縣鳥松鄉○○路
    1 號對面之鳳梨園內，施用第一級毒品海洛因1 次，以針筒
    注射之方式施用。嗣經警於94年4 月13日上午10時30分許，
    在前揭鳳梨園處查獲，並扣得其所有，預備供施用海洛因使
    用之針筒1 支。
二、案經高雄縣政府警察局仁武分局報請臺灣高雄地方法院檢察
    署檢察官偵查起訴。
    理  由
一、上開事實，業據被告乙○○於審理時坦承不諱（見本院卷第
    93頁），且經警採集其尿液，送台灣檢驗科技股份有限公司
    鑑驗結果，被告尿液均呈施用海洛因後之嗎啡陽性反應，此
    有該公司之濫用藥物尿液檢驗報告1 份在卷可稽（見警卷第
    16-1頁）；復扣得已由被告供明係其所有且預備供其施用海
    洛因時使用之針筒1 支可證（被告供述部分，見本院卷第93
    頁；且該針筒內確實並未含有海洛因，亦經本院送高雄醫學
    大學附設中和紀念醫院鑑定屬實，有該醫院之檢驗報告1 份
    可證，見本院卷第25頁，可知該針筒確實尚未經被告使用，
    係預備供被告施用海洛因之物）；足認被告自白施用海洛因
    犯行部分與事實相符；再者，被告前於89 年 間因施用毒品
    案件，經本院以89年度毒聲字第1628號裁定送強制戒治，於
    91年11月1 日期滿執行完畢之事實，亦有臺灣高等法院被告
    前案紀錄表及本院被告院內索引卡紀錄表在卷可按，是被告
    於強制戒治執行完畢後，5 年內又為本件施用海洛因犯行甚
    明；至公訴意旨僅引據：被告曾因施用毒品犯行，經本院以
    裁定強制戒治，且於93年1 月9 日因毒品危害防制條例修正
    而釋放，似以93年1 月9 日當次之強制戒治，作為認定被告
    強制戒治執行完畢5年 內再為本案施用毒品犯行之依據云云
    ，然被告該次之強制戒治處分，並未執行完畢，而於93年1
    月9 日即因毒品危害防制條例修正終止執行而出所，根本未
    曾執行至93年4 月30日期滿之日，此可依臺灣高等法院被告
    前案紀錄表在卷足憑（見本院卷第18頁），可知被告遭裁處
    之上開強制戒治確於93年1 月9 日之執行尚未完畢時即因毒
    品危害防制條例修正而出所，並未完成法律所預設足以戒斷
    毒癮之治療程序而釋放，是以自不得認該次強制戒治已執行
    完畢，故該尚未執行完畢之強制戒治當不得作為認定被告是
    否有於強制戒治執行完畢5 年內再犯施用毒品犯行之憑據（
    參臺灣高等法院暨所屬法院94年度法律座談會研討意見），
    起訴書就此所陳似有誤會，併予敘明。從而，本案事證已明
    ，被告犯行堪予認定。
二、核被告乙○○所為，係犯毒品危害防制條例第10條第1 項之
    施用第一級毒品罪。被告持有海洛因之低度行為，應為其施
    用海洛因之高度行為所吸收，不另論罪。被告於92年2 月間
    又因違反毒品危害防制條例之施用毒品犯行，經本院判處有
    期徒刑7 月確定，並於93年9 月4 日執行完畢，亦有臺灣高
    等法院被告前案紀錄表足參，其於5 年以內再犯本件有期徒
    刑以上之罪，為累犯，依刑法第47累條規定加重其刑。爰審
    酌被告早於毒品危害防制條例施行前，即於74年間即因犯施
    用煙毒之違反肅清煙毒條例案件及吸食麻醉藥品之違反麻醉
    藥品管理條例案件，分別經本院判處罪刑並執行完畢，復於
    77年間又為違反肅清煙毒條例犯行，由臺灣高等法院臺南分
    院判處罪刑確定並執行完畢，82年間再犯違反麻醉藥品管理
    條例案件，又經本院判處罪刑確定並執行完畢，嗣即因毒品
    危害防制條例施行後之89年間施用毒品犯行，經本院裁定觀
    察勒戒、強制戒治執行完畢後，並由臺灣高雄地方法院檢察
    署檢察官處分不起訴確定，92年間再犯施用毒品犯行，又由
    本院判處有期徒刑7 月確定，亦執行完畢，此均有臺灣高雄
    地方法院檢察署刑案資料查註紀錄表及臺灣高等法院被告前
    案紀錄表可佐，今被告又為本案施用毒品犯行，顯見其施用
    毒品慣行已歷相當長之期間，難以自行戒絕，故本案中被告
    雖僅施用海洛因1 次，然為使之得澈底戒除此一惡習，自仍
    應施予較長期間之強制禁絕處遇，另念其於審理中已坦承全
    部犯行，犯後態度尚佳等一切情狀，量處如主文所示之刑，
    以示懲儆。至扣案之針筒1 支，係被告所有，且預備供其施
    用海洛因使用之物，業據其供明於前，爰依刑法第38條第1
    項第2 款規定，宣告沒收之。
據上論斷，應依刑事訴訟法第299 條第1 項前段、第273 條之1
第1 項，毒品危害防制條例第10條第1 項，刑法第11 條 前段、
第47條、第38條第1 項第2 款，判決如主文。
本案經檢察官甲○○到庭執行職務。
中    華    民    國  94    年    12    月    16      日
        　　　　　　刑事第二庭法　官  高思大
右正本證明與原本無異。
如不服本判決，應於判決送達後10日內向本院提出上訴狀，上訴
於台灣高等法院高雄分院（須附繕本）。
中    華    民    國  94    年    12    月    19　　  日
                              書記官  蔡語珊
附錄論罪科刑法條：
毒品危害防制條例第10條第1項：
施用第1級毒品者，處6月以上5年以下有期徒刑。
